臺北高等行政法院裁定
　　　　　　　　　　　　　　　　　　 95年度訴字第01178號
原　　　告　全興油封企業股份有限公司
代　表　人　甲○○
訴訟代理人　乙○○兼送達代收.
被告　經濟部智慧財產局
代　表　人　蔡練生（局長）住同上
訴訟代理人　丁○○
參加人　日商‧日本特殊陶業株式會社
代　表　人　丙○○○
訴訟代理人　林志剛　律師
　　　　　　楊憲祖　律師
　　　　　　黃闡億　律師
上列原告與被告間因商標廢止事件，應命參加人獨立參加訴訟，
本院裁定如下：
    主  文
日商‧日本特殊陶業株式會社應獨立參加本件被告之訴訟。
    理  由
一、按行政法院認為撤銷訴訟之結果，第三人之權利或法律上利
    益將受損害者，得依職權命其獨立參加訴訟，行政訴訟法第
    42條第1項定有明文。
二、緣參加人日商日本特殊陶業股份有限公司前於民國（以下同
    ）67年11月27日以「NTK （墨色）」商標，作為其註冊第
    16702 號「日本特殊陶牌NGK 」商標之聯合商標（下稱系爭
    聯合商標），指定使用於當時商標法施行細則第27條第92類
    之「發火栓；內燃機用發火栓；凡而；機器用閥；機械用電
    磁閥；非機器用金屬製、非金屬製閥；給水、氣體燃料管道
    用閥；非金屬或非塑料水管閥；迫緊；金屬製、橡膠、塑膠
    製油封、墊圈、墊片、襯墊、封環、護油圈；機械軸封；金
    屬加工機械用切削工具；金屬加工機械；工業用刀具；產業
    用機器零件（即噴火嘴；鑄模噴嘴；熔爐用夾具；輥道爐床
    窯用滾輪；陶瓷耐火管；非金屬保護管；加熱元件；絕緣管
    ；球軸承；軸承用陶瓷軸承套；軸承用陶瓷滾珠；浮動閥用
    滾珠；制動器用陶瓷滾珠；延伸鐵絲用起錨機；噴砂機用噴
    嘴；陶瓷襯墊；陶瓷碾磨機；碾磨機用加襯磚；壓碎機；火
    石子；模具零件；磁帶導桿；活塞泵；液體控制閥；擠壓輥
    ；雲母陶瓷；真空夾盤；空氣軸承；矽晶片托架；陶瓷加熱
    器）」商品，向中央標準局（88年1 月26日改制為智慧財產
    局）申請註冊，經該局核准列為註冊第131111號聯合商標。
    嗣該系爭聯合商標三度獲准延展註冊，其權利期間至102 年
    11月30日止。92年11月28日商標法修正公布施行，依該法第
    86條第1 項規定，系爭聯合商標自商標法修正施行之日起，
    視為獨立之註冊商標。原告亦於同日以系爭商標有修正前商
    標法第31條第1 項第2 款規定之情事，向被告申請廢止其註
    冊，旋復於93年1 月20日函被告，表示商標法業於92 年11
    月28日修正公布施行，其所主張條款應係現行商標法第57
    條第1 項第2 款之規定，請被告依現行商標法審理。案經被
    告審查，於94年8 月16日以中台廢字第920332號商標廢止處
    分書為「申請不成立」之處分。原告不服，提起訴願惟遭決
    定駁回，其仍不甘服，提起行政訴訟。本件判決之結果，倘
    認原處分或訴願決定應予撤銷，參加人之權利或法律上之利
    益將受損害，本院自得依前開條文之規定，命參加人獨立參
    加本件訴訟，爰為裁定如主文。
中　　華　　民　　國　　96　　年　 　1　　月　 10  　 日
                      第六庭審判長法  官  林文舟
                                  法  官  許瑞助
                                  法  官  陳鴻斌
上為正本係照原本作成。
不得聲明不服。
中　　華　　民　　國　　96　　年　 　1　　月　 11  　 日
                                  書記官  陳清容
